【裁判字號】    97,訴,4453
【裁判日期】    971114
【裁判案由】    毒品危害防制條例
【裁判全文】
臺灣板橋地方法院刑事判決              97年度訴字第4453號
公  訴  人  臺灣板橋地方法院檢察署檢察官
被      告  甲○○
上列被告因違反毒品危害防制條例案件，經檢察官提起公訴（九
十七年度毒偵字第八○四八號），被告就被訴事實為有罪陳述，
本院改行簡式審判程序審理，判決如下：
    主  文
甲○○施用第一級毒品，累犯，處有期徒刑捌月。
    事  實
一、甲○○前於民國八十八年間因施用毒品案件，經本院裁定送
    觀察、勒戒後，認有繼續施用毒品之傾向，經本院裁定令入
    戒治處所施以強制戒治，於八十九年十一月二十八日執行完
    畢，並由臺灣板橋地方法院檢察署檢察官以九十年度戒毒偵
    字第二十八號為不起訴處分確定；復於九十二年間因施用毒
    品案件，經本院裁定令入戒治處所施以強制戒治，復於九十
    三年一月九日因法律修正報結出所，並經同署檢察官以九十
    二年度核退偵字第二十三號聲請簡易判決處刑，經同院以九
    十二年度簡字第三六七七號判處有期徒刑四月確定；再因幫
    助施用第二級毒品案件，經本院以九十二年度訴字第二六二
    四號判處有期徒刑六月確定，上開二案件並經裁定應執行有
    期徒刑八月確定，並於九十三年十二月一日縮刑期滿執行完
    畢；又於九十四年間因施用毒品案件，經臺灣高等法院及本
    院分別以九十五年度上訴字第一二一二號、九十四年度訴字
    第二四五二號判處有期徒刑十月、三月確定，再因竊盜案件
    ，經本院以九十四年度簡字第五九四○號判處有期徒刑四月
    確定，上開三案件經裁定應執行有期徒刑一年三月確定，甫
    於九十六年四月五日縮刑期滿執行完畢；後於九十七年間因
    施用毒品案件，經本院以九十七年度訴字第一八六二號判處
    有期徒刑八月確定，現在執行中。詎猶不知悔改，於強制戒
    治執行完畢釋放後五年內，復基於施用第一級毒品海洛因之
    犯意，於九十七年八月六日下午某時，在其臺北縣樹林市○
    ○街二十二巷二號二樓住處，以針筒注射方式施用毒品海洛
    因（施用毒品器具於施用後業已丟棄滅失）一次。嗣於翌（
    七）日下午十時二十分許，因列為毒品列管人口，經警採尿
    ，經送驗呈鴉片類（嗎啡）陽性反應，而悉上情。
二、案經臺北縣政府警察局樹林分局移送臺灣板橋地方法院檢察
    署檢察官偵查起訴，本院改行簡式審判程序審理。
    理  由
一、訊據被告甲○○對於上揭施用海洛因之犯行坦承不諱。被告
    為警查獲時所採之尿液，分別以ＥＩＡ酵素免疫分析法初驗
    、ＧＣ／ＭＳ氣相層析質譜儀法確認複驗後均呈鴉片類（嗎
    啡）之陽性反應，此有臺灣檢驗科技股份有限公司九十七年
    九月一日濫用藥物檢驗報告一紙（見偵查卷第五頁）在卷足
    稽。按依現行（修正後）毒品危害防制條例就施用毒品者，
    祇於「初犯」及「五年後再犯」二種情形，有其追訴條件之
    限制，即須於初犯經觀察、勒戒或強制戒治釋放後，五年內
    均無施用毒品之行為，始能認其前所實施之觀察、勒戒或強
    制戒治已足遮斷毒癮，而得於五年後再犯時，再予適用初犯
    之規定，重行觀察、勒戒等程序。倘五年內已經再犯，被依
    法追訴處罰，縱其第三次（或第三次以上）施用毒品之時間
    在初犯釋放五年以後，即與「五年後再犯」之情形有別，且
    因已於「五年內再犯」，顯見其再犯率甚高，原實施觀察、
    勒戒或強制戒治，已無法收其實效，而無五年戒斷期之存在
    ，自無再經觀察、勒戒及強制戒治之必要，應得逕行追訴處
    罰，此有最高法院九十五年度台上字第一○七一號判決足資
    參照。查被告曾因於八十八年間之施用毒品案件，經本院裁
    定送觀察、勒戒後，認有繼續施用毒品之傾向，經本院裁定
    令入戒治處所施以強制戒治，於八十九年十一月二十八日執
    行完畢，並由臺灣板橋地方法院檢察署檢察官以九十年度戒
    毒偵字第二十八號為不起訴處分確定；復於九十二年間因施
    用毒品案件，經本院裁定令入戒治處所施以強制戒治，復於
    九十三年一月九日因法律修正報結出所，並經同署檢察官以
    九十二年度核退偵字第二十三號聲請簡易判決處刑，經同院
    以九十二年度簡字第三六七七號判處有期徒刑四月確定；再
    因幫助施用第二級毒品案件，經本院以九十二年度訴字第二
    六二四號判處有期徒刑六月確定，上開二案件並經裁定應執
    行有期徒刑八月確定，並於九十三年十二月一日縮刑期滿執
    行完畢；又於九十四年間因施用毒品案件，經臺灣高等法院
    及本院分別以九十五年度上訴字第一二一二號、九十四年度
    訴字第二四五二號判處有期徒刑十月、三月確定，再因竊盜
    案件，經本院以九十四年度簡字第五九四○號判處有期徒刑
    四月確定，上開三案件經裁定應執行有期徒刑一年三月確定
    ，甫於九十六年四月五日縮刑期滿執行完畢；後於九十七年
    間因施用毒品案件，經本院以九十七年度訴字第一八六二號
    判處有期徒刑八月確定，現在執行中，被告本次再犯施用毒
    品犯行，依上揭最高法院判決意旨，顯非五年後再犯，自合
    於毒品危害防制條例第二十三條第二項之起訴條件，此有臺
    灣高等法院被告前案紀錄表、臺灣高等法院在監在押全國紀
    錄表附卷可按。被告自白與事實相符，事證明確，犯行洵堪
    認定，應依法論科。
二、核被告所為，係犯毒品危害防制條例第十條第一項施用第一
    級毒品罪。其施用前持有第一級毒品之行為為施用第一級毒
    品行為之當然手段，為施用之行為所吸收不另論罪。被告曾
    有事實欄所載之前科犯行，最近一次徒刑之執行完畢紀錄係
    九十六年四月五日，此有上開被告前案紀錄表在卷可稽，被
    告於五年以內，故意再犯本件最重本刑為有期徒刑以上之罪
    ，應依刑法第四十七條第一項之規定，論以累犯，並加重其
    刑。爰審酌被告屢次施用毒品而不思悔改，品行不端，意志
    力薄弱，其施用毒品經強制戒治後，仍無法斷絕施用毒品惡
    習，若非將其處以較長之刑期，與社會上毒品來源隔離，使
    其能深自反省，斷絕與毒品之接觸，不足以改正施用毒品惡
    習，並懲所犯及被告犯罪後對於施用毒品之犯行，已經坦承
    ，態度良好等一切情狀，量處如主文所示之刑，以資懲儆。
據上論斷，應依刑事訴訟法第二百七十三條之一第一項、第二百
九十九條第一項前段，毒品危害防制條例第十條第一項，刑法第
十一條前段、第四十七條第一項，判決如主文。
本案經檢察官林珮菁到庭執行職務
中    華    民    國    97    年    11    月    14    日
                    臺灣板橋地方法院刑事第四庭
                              法  官  王綽光
以上正本證明與原本無異
如不服本判決應於收受送達後十日內向本院提出上訴書狀，並應
敘述上訴理由; 其未敘述上訴理由者，應於上訴期間屆滿後二十
日內向本院補提理由書（均需按他造當事人之人數附繕本，切勿
逕送上級法院）
                              書記官  許清秋
中    華    民    國    97    年    11    月    18    日
附錄論罪科刑法條全文：
毒品危害防制條例第十條
施用第一級毒品者，處六月以上五年以下有期徒刑。
施用第二級毒品者，處三年以下有期徒刑。


司法院資訊處製作；財團法人民間司法改革基金會備份。
